【裁判字號】    99,抗,78
【裁判日期】    990201
【裁判案由】    停止執行
【裁判全文】
臺灣高等法院臺中分院民事裁定  99年度抗字第78號
抗  告  人  德保有限公司
法定代理人  甲○○
上列抗告人因與相對人嘉宏機械有限公司等間停止執行事件，對
於民國九十八年十二月二十九日臺灣臺中地方法院所為裁定（九
十八年度聲字第四九八號），提起抗告，本院裁定如下：
      主  文
抗告駁回。
抗告程序費用由抗告人負擔。
      理  由
一、按有回復原狀之聲請，或提起再審或異議之訴，或對於和解
    為繼續審判之請求，或提起宣告調解無效之訴、撤銷調解之
    訴、或對於許可強制執行之裁定提起抗告時，法院因必要情
    形，或依聲請定相當並確實擔保，得為停止強制執行之裁定
    。強制執行法第十八條第二項定有明文。又法院依強制執行
    法第十八條第二項定擔保金額而准許停止強制執行之裁定者
    ，該項擔保係備供債權人因停止執行所受損害之賠償，其數
    額應依標的物停止執行後，債權人未能即時受償或利用該標
    的物所受之損害額，或其因另供擔保強制執行所受之損害額
    定之，非以標的物之價值或其債權額為依據。
二、本件相對人對於臺灣臺中地方法院（下稱臺中地院）九十八
    年度司執字第二九八六八號強制執行事件，聲請供擔保停止
    執行，經臺中地院以九十八年度聲字第四九八號裁定，准許
    相對人提供新臺幣（下同）四十三萬三千三百三十三元擔保
    後，得停止執行。原法院參考司法院頒布之各級法院辦案期
    限實施要點規定通常程序審判案件之辦案期限，以抗告人因
    停止執行未能及時受償所受法定遲延利息損害，計算相對人
    向臺中地院所提起債務人異議之訴之判決確定所需花費時間
    約需四年四個月，並以訴訟標的金額為二百萬元，依法定利
    率計算，相對人聲請停止強制執行期間，抗告人可能遭受之
    損害金為四十三萬三千三百三十三元，因而以此金額為酌定
    之相當擔保金額，准擔保後，上開執行事件之強制執行程序
    ，於前開債務人異議之訴事件判決確定前，應停止執行。經
    核原法院已斟酌抗告人因停止強制執行不當所應受之損害為
    衡量之標準，並無違誤。抗告意旨仍以臺中地院所酌定之擔
    保金額過低等詞，指摘原裁定不當，求予廢棄，為無理由，
    應予駁回。
三、據上論結，本件抗告為無理由。依強制執行法第三十條之一
    ，民事訴訟法第四百九十五條之一第一項、第四百四十九條
    第一項、第九十五條、第七十八條，裁定如主文。
中    華    民    國    99    年    2     月    1     日
                民事第四庭    審判長法  官  陳蘇宗
                                    法  官  張浴美
                                    法  官  李寶堂
以上正本係照原本作成。
再為抗告應以適用法規顯有錯誤為理由。
如提起再抗告者應於裁定送達後10日內向本院提出抗告理由狀（
須按照他造人數附具繕本）並繳納抗告裁判費新臺幣1,000元，
同時委任律師或具有律師資格之關係人為代理人。
                                    書記官  林振甫
中    華    民    國    99    年    2     月    1     日
                                                      Ｓ


司法院資訊處製作；財團法人民間司法改革基金會備份。
